# 关于专利使用权收入确认的问题

提问人：Teresawudi 时间：2020-03-15 08:05:31
求助各位老师和小伙伴：为什么出租专利使用权，如果出租方可合理预期不会对该专利技术实施重大影响活动，就可以视为时点履约，于年初确认专利技术许可费收入？为什么在出租固定资产的时候，出租方同样不会在出租后对固定资产的使用产生影响，却视为时间履约，在年末确认收入？

回答人：chenyiwei
1 、专利使用权是许可费收入，不适用租赁准则，因此不能套用租赁准则的规定。
2 、对于授予无形资产使用许可而言，由于无形资产无实物形态，因此不涉及实物所有权上主要风险和报酬的转移问题，如果许可授予方可合理预期不会对该专利技术实施重大影响活动，则表明其履约义务已经完全履行完毕，后续义务主要是保证性的、非实质性的义务。而在固定资产出租方面，因为固定资产具有实物形态，因此在经营租赁业务中，出租人仍继续享有或承担其所有权上的主要风险和报酬，并在很多情况下需承担维修费支出等，也就是承担了后续租赁期间保证承租人可以持续正常使用资产的保证责任，其中的义务仍然是重大和实质性的。